# 请教陈版主财政补助资金会计处理问题

提问人：cpa97 笨熊 时间：2014-11-16 01:45:31
某国有控股地方水电公司收到农村水电增效扩容改造财政补助资金 200 万元（中央专项资金拨入），专项用于农村水电增效扩容改造项目。依据的文件：《关于下达 2013 年中央专项资金（农村水电增效扩容改造项目）预算的通知》和《关于预拨 2014 年农村水电增效扩容中央专项资金支出预算的通知》项目总投资 580 万元，其中：中央补助 200 万元，地方补助 200 万元，自筹资金 180 万元。文件规定：请按照《农村水电增效扩容改造财政补助资金管理暂行办法》（财建2011-504号）、《基本建设资金管理暂行办法》规定管理使用资金。《农村水电增效扩容改造财政补助资金管理暂行办法》文件摘要：第一条　根据《中共中央国务院关于加快水利改革发展的决定》（中发［ 2011 ］ 1 号）、《中华人民共和国可再生能源法》、《可再生能源发展专项资金管理暂行办法》（财建[2006]237号），中央财政从可再生能源发展专项资金中安排资金（以下简称“中央补助资金”）支持农村水电增效扩容改造工作。为加强财政资金管理，提高资金使用效益，规范项目管理，特制定本办法。第二条　本办法所称农村水电增效扩容改造，是指以提高综合能效和安全性能，增加发电能力，推进流域梯级优化调度为目的，在不增加原有机组台数的基础上对老旧农村水电站机电设备和配套设施进行的更新改造（以下简称“增效扩容改造”）。第三条　农村水电增效扩容改造实行地方负责制，由地方水行政主管部门、财政部门负责组织项目实施，财政部、水利部负责指导协调和监督检查。对该项中央补助公司账务处理是：借：银行存款 贷：专项应付款改造竣工验收后借：专项应付款贷：资本公积（或实收资本）依据：依据：《企业财务通则》第二十条 企业取得的各类财政资金，区分以下情况处理： （一）属于国家直接投资、资本注入的，按照国家有关规定增加国家资本或者国有资本公积。
（二）属于投资补助的，增加资本公积或者实收资本。国家拨款时对权属有规定的，按规定执行；没有规定的，由全体投资者共同享有。 问题：现在审计人员提出应按《政府补助》准则处理，在递延收益科目核算，资产完工后，结转到营业外收入。请问陈版主哪个处理更准确。

回答人：chenyiwei
建议再查一下该文件，确定是否有必须转入资本公积的规定。如果没有，则按政府补助而不是投资补助处理是合理的。

提问人：kddjiayou 时间：2015-03-07 21:14:05
请问，如果按政府补助处理。在收到该补助时，借银行存款，贷递延收益嘛，那用该补助资金支付设备款、工程款时，应该如何做账呢？借：在建工程，贷：银行存款？

回答人：chenyiwei
购建资产的支出正常进行会计处理。后续资产达到预定可使用状态后，按折旧进度摊销递延收益到各年度的营业外收入。